es: Interfaz de cable de teléfono: RJ-10; RJ-11; RJ-12; RJ-14; RJ-22; RJ-25; RJ-45; RJ-45S; RJ-9; Otros
zh-TW: 電話線介面: RJ-10; RJ-11; RJ-12; RJ-14; RJ-22; RJ-25; RJ-45; RJ-45S; RJ-9; 其他
fr: Interface du câble téléphonique: RJ-10; RJ-11; RJ-12; RJ-14; RJ-22; RJ-25; RJ-45; RJ-45S; RJ-9; Autre
sk-SK: Rozhranie telefónneho kábla: RJ-10; RJ-11; RJ-12; RJ-14; RJ-22; RJ-25; RJ-45; RJ-45S; RJ-9; Iné
ja: 電話ケーブルインターフェイス: RJ-10; RJ-11; RJ-12; RJ-14; RJ-22; RJ-25; RJ-45; RJ-45S; RJ-9; その他
hu: Telefonkábel csatlakozója: RJ-10; RJ-11; RJ-12; RJ-14; RJ-22; RJ-25; RJ-45; RJ-45S; RJ-9; Egyéb
pl: Interfejs kabla telefonicznego: RJ-10; RJ-11; RJ-12; RJ-14; RJ-22; RJ-25; RJ-45; RJ-45S; RJ-9; Inne
en: Telephone cable interface: RJ-10; RJ-11; RJ-12; RJ-14; RJ-22; RJ-25; RJ-45; RJ-45S; RJ-9; Other
fi: Puhelimen kaapeliliitäntä: RJ-10; RJ-11; RJ-12; RJ-14; RJ-22; RJ-25; RJ-45; RJ-45S; RJ-9; Muu
nb: Grensesnitt for telefonledning: RJ-10; RJ-11; RJ-12; RJ-14; RJ-22; RJ-25; RJ-45; RJ-45S; RJ-9; Annet
th: อินเตอร์เฟซสายเคเบิลโทรศัพท์: RJ-10; RJ-11; RJ-12; RJ-14; RJ-22; RJ-25; RJ-45; RJ-45S; RJ-9; อื่นๆ
lt-LT: Telefono kabelio sąsaja: RJ-10; RJ-11; RJ-12; RJ-14; RJ-22; RJ-25; RJ-45; RJ-45S; RJ-9; Kita
da: Telefonkabelinterface: RJ-10; RJ-11; RJ-12; RJ-14; RJ-22; RJ-25; RJ-45; RJ-45S; RJ-9; Andet
ru: Интерфейс телефонного кабеля: RJ-10; RJ-11; RJ-12; RJ-14; RJ-22; RJ-25; RJ-45; RJ-45S; RJ-9; Другой
cs: Rozraní telefonního kabelu: RJ-10; RJ-11; RJ-12; RJ-14; RJ-22; RJ-25; RJ-45; RJ-45S; RJ-9; Jiné
nl: Telefoonkabelinterface: RJ-10; RJ-11; RJ-12; RJ-14; RJ-22; RJ-25; RJ-45; RJ-45S; RJ-9; Andere
ro-RO: Interfață cablu de telefon: RJ-10; RJ-11; RJ-12; RJ-14; RJ-22; RJ-25; RJ-45; RJ-45S; RJ-9; Altele
hr-HR: Sučelje telefonskog kabela: RJ-10; RJ-11; RJ-12; RJ-14; RJ-22; RJ-25; RJ-45; RJ-45S; RJ-9; Ostalo
ko: 전화 케이블 인터페이스: RJ-10; RJ-11; RJ-12; RJ-14; RJ-22; RJ-25; RJ-45; RJ-45S; RJ-9; 기타
bg-BG: Интерфейс за телефонен кабел: RJ-10; RJ-11; RJ-12; RJ-14; RJ-22; RJ-25; RJ-45; RJ-45S; RJ-9; Други
pt-BR: Interface de cabo telefônico: RJ-10; RJ-11; RJ-12; RJ-14; RJ-22; RJ-25; RJ-45; RJ-45S; RJ-9; Outro
sl-SI: Vmesnik telefonskega kabla: RJ-10; RJ-11; RJ-12; RJ-14; RJ-22; RJ-25; RJ-45; RJ-45S; RJ-9; Drugo
tr: Telefon kablosu arayüzü: RJ-10; RJ-11; RJ-12; RJ-14; RJ-22; RJ-25; RJ-45; RJ-45S; RJ-9; Diğer
sv: Telefonkabelgränssnitt: RJ-10; RJ-11; RJ-12; RJ-14; RJ-22; RJ-25; RJ-45; RJ-45S; RJ-9; Övrigt
it: Interfaccia cavo telefonico: RJ-10; RJ-11; RJ-12; RJ-14; RJ-22; RJ-25; RJ-45; RJ-45S; RJ-9; Altro
el: Διεπαφή καλωδίου τηλεφώνου: RJ-10; RJ-11; RJ-12; RJ-14; RJ-22; RJ-25; RJ-45; RJ-45S; RJ-9; Άλλο
vi: Giao diện cáp điện thoại: RJ-10; RJ-11; RJ-12; RJ-14; RJ-22; RJ-25; RJ-45; RJ-45S; RJ-9; Khác
zh-CN: 电话线接口: RJ-10; RJ-11; RJ-12; RJ-14; RJ-22; RJ-25; RJ-45; RJ-45S; RJ-9; 其他
pt-PT: Interface do cabo telefónico: RJ-10; RJ-11; RJ-12; RJ-14; RJ-22; RJ-25; RJ-45; RJ-45S; RJ-9; Outro
de: Telefonkabelschnittstelle: RJ-10; RJ-11; RJ-12; RJ-14; RJ-22; RJ-25; RJ-45; RJ-45S; RJ-9; Sonstiges